dist/turkspell-v0.6-dd/tr.aff
FLAG UTF-8
SFX ≖ emek emezmişsiniz emek
SFX ≖ imek imezmişsiniz imek
SFX ≖ ümek ümezmişsiniz ümek
SFX ≖ emek emezse emek
SFX ≖ imek imezse imek
SFX ≖ ümek ümezse ümek
SFX ≖ emek emezsek emek
SFX ≖ imek imezsek imek
SFX ≖ ümek ümezsek ümek
SFX ≖ emek emezseler/≩ emek
SFX ≖ imek imezseler/≩ imek
SFX ≖ ümek ümezseler/≩ ümek
SFX ≖ emek emezsem emek
SFX ≖ imek imezsem imek
SFX ≖ ümek ümezsem ümek
SFX ≖ emek emezsen emek
SFX ≖ imek imezsen imek
SFX ≖ ümek ümezsen ümek
SFX ≖ emek emezseniz emek
SFX ≖ imek imezseniz imek
SFX ≖ ümek ümezseniz ümek
SFX ≖ emek emezsin emek
SFX ≖ imek imezsin imek
SFX ≖ ümek ümezsin ümek
SFX ≖ emek emezsindir emek
SFX ≖ imek imezsindir imek
SFX ≖ ümek ümezsindir ümek
SFX ≖ emek emezsiniz emek
SFX ≖ imek imezsiniz imek
SFX ≖ ümek ümezsiniz ümek
SFX ≖ emek emezsinizdir emek
SFX ≖ imek imezsinizdir imek
SFX ≖ ümek ümezsinizdir ümek
SFX ≖ emek emeztir emek
SFX ≖ imek imeztir imek
SFX ≖ ümek ümeztir ümek
SFX ≖ emek emiyor emek
SFX ≖ imek imiyor imek
SFX ≖ ümek ümüyor ümek
SFX ≖ emek emiyordu emek
SFX ≖ imek imiyordu imek
SFX ≖ ümek ümüyordu ümek
SFX ≖ emek emiyorduk emek
SFX ≖ imek imiyorduk imek
SFX ≖ ümek ümüyorduk ümek
SFX ≖ emek emiyordum emek
SFX ≖ imek imiyordum imek
SFX ≖ ümek ümüyordum ümek
SFX ≖ emek emiyordun emek
SFX ≖ imek imiyordun imek
SFX ≖ ümek ümüyordun ümek
SFX ≖ emek emiyordunuz emek
SFX ≖ imek imiyordunuz imek
SFX ≖ ümek ümüyordunuz ümek
SFX ≖ emek emiyordur emek
SFX ≖ imek imiyordur imek
SFX ≖ ümek ümüyordur ümek
SFX ≖ emek emiyorken emek
SFX ≖ imek imiyorken imek
SFX ≖ ümek ümüyorken ümek
SFX ≖ emek emiyorlar/∎ emek
SFX ≖ imek imiyorlar/∎ imek
SFX ≖ ümek ümüyorlar/∎ ümek
SFX ≖ emek emiyorlardı emek
SFX ≖ imek imiyorlardı imek
SFX ≖ ümek ümüyorlardı ümek
SFX ≖ emek emiyorlardır emek
SFX ≖ imek imiyorlardır imek
SFX ≖ ümek ümüyorlardır ümek
SFX ≖ emek emiyorlarmış emek
SFX ≖ imek imiyorlarmış imek
SFX ≖ ümek ümüyorlarmış ümek
SFX ≖ emek emiyorlarsa emek
SFX ≖ imek imiyorlarsa imek
SFX ≖ ümek ümüyorlarsa ümek
SFX ≖ emek emiyormuş emek
SFX ≖ imek imiyormuş imek
SFX ≖ ümek ümüyormuş ümek
SFX ≖ emek emiyormuşlar/∎ emek
SFX ≖ imek imiyormuşlar/∎ imek
SFX ≖ ümek ümüyormuşlar/∎ ümek
SFX ≖ emek emiyormuşsun emek
SFX ≖ imek imiyormuşsun imek
SFX ≖ ümek ümüyormuşsun ümek
SFX ≖ emek emiyormuşsunuz emek
SFX ≖ imek imiyormuşsunuz imek
SFX ≖ ümek ümüyormuşsunuz ümek
SFX ≖ emek emiyormuşum emek
SFX ≖ imek imiyormuşum imek
SFX ≖ ümek ümüyormuşum ümek
SFX ≖ emek emiyormuşuz emek
SFX ≖ imek imiyormuşuz imek
SFX ≖ ümek ümüyormuşuz ümek
SFX ≖ emek emiyorsa emek
SFX ≖ imek imiyorsa imek
SFX ≖ ümek ümüyorsa ümek
SFX ≖ emek emiyorsak emek
SFX ≖ imek imiyorsak imek
SFX ≖ ümek ümüyorsak ümek
SFX ≖ emek emiyorsalar/∎ emek
SFX ≖ imek imiyorsalar/∎ imek
SFX ≖ ümek ümüyorsalar/∎ ümek
SFX ≖ emek emiyorsam emek
SFX ≖ imek imiyorsam imek
SFX ≖ ümek ümüyorsam ümek
SFX ≖ emek emiyorsan emek
SFX ≖ imek imiyorsan imek
SFX ≖ ümek ümüyorsan ümek
SFX ≖ emek emiyorsanız emek
SFX ≖ imek imiyorsanız imek
SFX ≖ ümek ümüyorsanız ümek
SFX ≖ emek emiyorsun emek
SFX ≖ imek imiyorsun imek
SFX ≖ ümek ümüyorsun ümek
SFX ≖ emek emiyorsundur emek
SFX ≖ imek imiyorsundur imek
SFX ≖ ümek ümüyorsundur ümek
SFX ≖ emek emiyorsunuz emek
SFX ≖ imek imiyorsunuz imek
SFX ≖ ümek ümüyorsunuz ümek
SFX ≖ emek emiyorsunuzdur emek
SFX ≖ imek imiyorsunuzdur imek
SFX ≖ ümek ümüyorsunuzdur ümek
SFX ≖ emek emiyorum emek
SFX ≖ imek imiyorum imek
SFX ≖ ümek ümüyorum ümek
SFX ≖ emek emiyorumdur emek
SFX ≖ imek imiyorumdur imek
SFX ≖ ümek ümüyorumdur ümek
SFX ≖ emek emiyoruz emek
SFX ≖ imek imiyoruz imek
SFX ≖ ümek ümüyoruz ümek
SFX ≖ emek emiyoruzdur emek
SFX ≖ imek imiyoruzdur imek
SFX ≖ ümek ümüyoruzdur ümek
SFX ≖ emek emiş emek
SFX ≖ imek imiş imek
SFX ≖ ümek ümüş ümek
SFX ≖ emek emiş/∙∂≤∨≌∭∢≊∻≄∴∸∿≆≩ emek
SFX ≖ imek imiş/∙∂≤∨≌∭∢≊∻≄∴∸∿≆≩ imek
SFX ≖ ümek ümüş/√∃≤∨≌∮∢≊∻≅∵∹≀≈≩ ümek
SFX ≖ emek emişim emek
SFX ≖ imek imişim imek
SFX ≖ ümek ümüşüm ümek
SFX ≖ emek emişimdir emek
SFX ≖ imek imişimdir imek
SFX ≖ ümek ümüşümdür ümek
SFX ≖ emek emişiz emek
SFX ≖ imek imişiz imek
SFX ≖ ümek ümüşüz ümek
SFX ≖ emek emişizdir emek
SFX ≖ imek imişizdir imek
SFX ≖ ümek ümüşüzdür ümek
SFX ≖ emek emişler/≩ emek
SFX ≖ imek imişler/≩ imek
SFX ≖ ümek ümüşler/≩ ümek
SFX ≖ emek emişlerdi emek
SFX ≖ imek imişlerdi imek
SFX ≖ ümek ümüşlerdi ümek
SFX ≖ emek emişlerdik emek
SFX ≖ imek imişlerdik imek
SFX ≖ ümek ümüşlerdik ümek
SFX ≖ emek emişlerdiler/≩ emek
SFX ≖ imek imişlerdiler/≩ imek
SFX ≖ ümek ümüşlerdiler/≩ ümek
SFX ≖ emek emişlerdim emek
SFX ≖ imek imişlerdim imek
SFX ≖ ümek ümüşlerdim ümek
SFX ≖ emek emişlerdin emek
SFX ≖ imek imişlerdin imek
SFX ≖ ümek ümüşlerdin ümek
SFX ≖ emek emişlerdiniz emek
SFX ≖ imek imişlerdiniz imek
SFX ≖ ümek ümüşlerdiniz ümek
SFX ≖ emek emişlerdir emek
SFX ≖ imek imişlerdir imek
SFX ≖ ümek ümüşlerdir ümek
SFX ≖ emek emişlerse emek
SFX ≖ imek imişlerse imek
SFX ≖ ümek ümüşlerse ümek
SFX ≖ emek emişlik emek
SFX ≖ imek imişlik imek
SFX ≖ ümek ümüşlük ümek
SFX ≖ emek emişlik/∨≌∢≊∻≩ emek
SFX ≖ emek emişliğ/X∂≤∭≄∴∸∿≆∎ emek
SFX ≖ imek imişlik/∨≌∢≊∻≩ imek
SFX ≖ imek imişliğ/X∂≤∭≄∴∸∿≆∎ imek
SFX ≖ ümek ümüşlük/∨≌∢≊∻≩ ümek
SFX ≖ ümek ümüşlüğ/X∃≤∮≅∵∹≀≈∎ ümek
SFX ≖ emek emişse emek
SFX ≖ imek imişse imek
SFX ≖ ümek ümüşse ümek
SFX ≖ emek emişsek emek
SFX ≖ imek imişsek imek
SFX ≖ ümek ümüşsek ümek
SFX ≖ emek emişseler/≩ emek
SFX ≖ imek imişseler/≩ imek
SFX ≖ ümek ümüşseler/≩ ümek
SFX ≖ emek emişsem emek
SFX ≖ imek imişsem imek
SFX ≖ ümek ümüşsem ümek
SFX ≖ emek emişsen emek
SFX ≖ imek imişsen imek
SFX ≖ ümek ümüşsen ümek
SFX ≖ emek emişseniz emek
SFX ≖ imek imişseniz imek
SFX ≖ ümek ümüşseniz ümek
SFX ≖ emek emişsin emek
SFX ≖ imek imişsin imek
SFX ≖ ümek ümüşsün ümek
SFX ≖ emek emişsindir emek
SFX ≖ imek imişsindir imek
SFX ≖ ümek ümüşsündür ümek
SFX ≖ emek emişsiniz emek
SFX ≖ imek imişsiniz imek
SFX ≖ ümek ümüşsünüz ümek
SFX ≖ emek emişsinizdir emek
SFX ≖ imek imişsinizdir imek
SFX ≖ ümek ümüşsünüzdür ümek
SFX ≖ emek emişti emek
SFX ≖ imek imişti imek
SFX ≖ ümek ümüştü ümek
SFX ≖ emek emiştik emek
SFX ≖ imek imiştik imek
SFX ≖ ümek ümüştük ümek
SFX ≖ emek emiştiler/≩ emek
SFX ≖ imek imiştiler/≩ imek
SFX ≖ ümek ümüştüler/≩ ümek
SFX ≖ emek emiştim emek
SFX ≖ imek imiştim imek
SFX ≖ ümek ümüştüm ümek
SFX ≖ emek emiştin emek
SFX ≖ imek imiştin imek
SFX ≖ ümek ümüştün ümek
SFX ≖ emek emiştiniz emek
SFX ≖ imek imiştiniz imek
SFX ≖ ümek ümüştünüz ümek
SFX ≖ emek emiştir emek
SFX ≖ imek imiştir imek
SFX ≖ ümek ümüştür ümek
SFX ≖ emek emişçesine emek
SFX ≖ imek imişçesine imek
SFX ≖ ümek ümüşçesine ümek
SFX ≖ emek en emek
SFX ≖ imek in imek
SFX ≖ ümek ün ümek
SFX ≖ emek encesine emek
SFX ≖ imek incesine imek
SFX ≖ ümek üncesine ümek
SFX ≖ emek endi emek
SFX ≖ imek indi imek
SFX ≖ ümek ündü ümek
SFX ≖ emek endik emek
SFX ≖ imek indik imek
SFX ≖ ümek ündük ümek
SFX ≖ emek endik/∨≌∢≊∻≩ emek
SFX ≖ emek endiğ/X∂≤∭≄∴∸∿≆∎ emek
SFX ≖ imek indik/∨≌∢≊∻≩ imek
SFX ≖ imek indiğ/X∂≤∭≄∴∸∿≆∎ imek
SFX ≖ ümek ündük/∨≌∢≊∻≩ ümek
SFX ≖ ümek ündüğ/X∃≤∮≅∵∹≀≈∎ ümek
SFX ≖ emek endikçe emek
SFX ≖ imek indikçe imek
SFX ≖ ümek ündükçe ümek
SFX ≖ emek endiler/≩ emek
SFX ≖ imek indiler/≩ imek
SFX ≖ ümek ündüler/≩ ümek
SFX ≖ emek endilerse emek
SFX ≖ imek indilerse imek
SFX ≖ ümek ündülerse ümek
SFX ≖ emek endim emek
SFX ≖ imek indim imek
SFX ≖ ümek ündüm ümek
SFX ≖ emek endin emek
SFX ≖ imek indin imek
SFX ≖ ümek ündün ümek
SFX ≖ emek endiniz emek
SFX ≖ imek indiniz imek
SFX ≖ ümek ündünüz ümek
SFX ≖ emek endiyse emek
SFX ≖ imek indiyse imek
SFX ≖ ümek ündüyse ümek
SFX ≖ emek endiysek emek
SFX ≖ imek indiysek imek
SFX ≖ ümek ündüysek ümek
SFX ≖ emek endiyseler/≩ emek
SFX ≖ imek indiyseler/≩ imek
SFX ≖ ümek ündüyseler/≩ ümek
SFX ≖ emek endiysem emek
SFX ≖ imek indiysem imek
SFX ≖ ümek ündüysem ümek
SFX ≖ emek endiysen emek
SFX ≖ imek indiysen imek
SFX ≖ ümek ündüysen ümek
SFX ≖ emek endiyseniz emek
SFX ≖ imek indiyseniz imek
SFX ≖ ümek ündüyseniz ümek
SFX ≖ emek ene emek
SFX ≖ imek ine imek
SFX ≖ ümek üne ümek
SFX ≖ emek enebildi emek
SFX ≖ imek inebildi imek
SFX ≖ ümek ünebildi ümek
SFX ≖ emek enebildik emek
